臺灣彰化地方法院刑事判決　　　　　　　　　　　　　九十三年度易字第七三八號
　　公　訴　人　臺灣彰化地方法院檢察署檢察官
　　被　　　告　乙○○
右列被告因違反電子遊戲場業管理條例等案件，經檢察官聲請簡易判決處刑（九十三
年度偵字第四四二三號），本院彰化簡易庭認不宜依簡易判決處刑，簽移本院改依通
常程序審理，本院判決如左：
    主  文
乙○○違反未依電子遊戲場業管理條例規定辦理營利事業登記，不得經營電子遊戲場
業之規定，處拘役肆拾日，如易科罰金，以佰元折算壹日。
扣案之「滿貫大亨麻將」電子遊戲機壹臺（含ＩＣ板壹塊）及機具內賭資新臺幣捌仟
壹佰拾元均沒收。
    事  實
一、乙○○係位於彰化縣伸港鄉○○路八之七號「湖仔內小吃部」之負責人，其於民
    國九十一年三月下旬某日，自某不詳姓名綽號「阿富」之男子處，取得電子遊戲
    機具「滿貫大亨麻將」一臺後，未依電子遊戲場業管理條例規定辦理營利事業登
    記，且基於賭博之概括犯意，自九十一年三月下旬某日起至九十三年六月九日止
    ，擅自擺設在其所經營前揭之公眾得出入之小吃部內，而經營電子遊戲場業，並
    連續以上開電子遊戲機具與不特定人賭博財物，其賭法為賭客每投入新臺幣（下
    同）十元硬幣於機具中，以麻將壹底十元比例押注，如押中可得倍數不等之賭金
    ，賭客如未押中，則投入之賭資即為乙○○取得，而以此方式賭博財物。嗣於九
    十三年六月九日十二時許，在上址為警查獲，並扣得上述電子遊戲機具一臺（含
    ＩＣ板一塊）及機具內之賭資（均十元硬幣）共八千一百三十元。
二、案經彰化縣警察局和美分局報請臺灣彰化地方法院檢察署檢察官偵查後聲請簡易
    判決處刑。
    理  由
一、訊據被告乙○○固供承其於九十一年三月下旬某日，自某不詳姓名綽號「阿富」
    之男子處取得電子遊戲機具「滿貫大亨麻將」一臺後，並未依電子遊戲場業管理
    條例規定辦理營利事業登記，且自九十一年三月下旬某日起至九十三年六月九日
    止，均放置在彰化縣伸港鄉○○路八之七號其所經營之公眾得出入之「湖仔內小
    吃部」，而於九十三年六月九日十二時許，在上址為警查獲時，警員有在該機具
    內扣到現金（均十元硬幣）共八千一百三十元之事實，惟矢口否認有何違反電子
    遊戲場業管理條例及賭博之犯行，辯稱：伊擺設上開電子遊戲機具「滿貫大亨麻
    將」係供自己把玩，並無提供與他人賭博之用云云。經查：右揭事實，業據證人
    即承辦警員甲○○於偵查中及本院審理時證述明確，並有湖仔內小吃部之現場圖
    、現場查獲照片六張及彰化縣警察局和美分局塗厝派出所現場檢查紀錄表附卷可
    稽，此外，復有電子遊戲機具「滿貫大亨麻將」一臺（含ＩＣ板一塊）及賭資八
    千一百三十元扣案可資佐證。至被告固辯稱該遊戲機係供自己把玩且無鑰匙可將
    機具內硬幣取出云云，惟查上開電子遊戲機具所擺放位置一直都在被告所經營小
    吃店之大門口處，即在客人拿取飲料後再結帳之冰箱左手邊，冰箱前面是客人用
    餐處，為警查獲時該機具亦擺放在相同地點，且查獲當時電動機具已接上電源，
    可以押注把玩滿貫大亨麻將遊戲，並經警員在機具內查獲現金八千一百三十元（
    均十元硬幣）等情，業據證人甲○○於本院審理時到庭結證明確，茲被告將上開
    電子遊戲機具擺放在小吃店大門口處之客人拿取飲料後結帳之冰箱附近，並已接
    上電源，足見被告擺設該電動機具係供客人賭玩之用，況警員查獲時該機具內尚
    有高達八千一百三十元之現金，被告辯稱係供自己把玩且無鑰匙取出硬幣等語，
    顯有違常理，自不足採信。本件事證明確，被告右揭犯行堪以認定，應依法論科
    。
二、查被告乙○○未依電子遊戲場業管理條例規定辦理營利事業登記，竟將上開電子
    遊戲機具放置於其所經營之公眾得出入之小吃部內，供不特定人賭博，被告乃以
    該電子遊戲機具代替自己與他人在公眾得出入之場所賭博。是核被告所為，係違
    反電子遊戲場業管理條例第十五條之規定，而犯同條例第二十二條之罪及刑法第
    二百六十六條第一項前段之普通賭博罪。被告先後多次賭博犯行，時間緊接、觸
    犯構成要件相同之罪名，顯係基於概括犯意反覆為之，應依連續犯規定論以一罪
    ，並依法加重其刑。其所犯上開二罪間，有方法、結果之牽連關係，應從一重論
    以電子遊戲場業管理條例第二十二條之罪。爰審酌被告素行良好，未有任何前科
    紀錄，及其犯罪之動機、目的、手段、擺設之臺數、時間、所得，暨犯罪後之態
    度等一切情狀，量處如主文所示之刑，並諭知易科罰金之折算標準，以示懲儆。
    扣案之電子遊戲機具「滿貫大亨麻將」一臺（含ＩＣ板一塊）為賭博之器具，機
    具內賭資八千一百三十元，均應依刑法第二百六十六條第二項之規定沒收。
據上論斷，應依刑事訴訟法第四百五十二條、第二百九十九條第一項前段，電子遊戲
場業管理條例第二十二條，刑法第十一條前段、第二百六十六條第一項前段、第二項
、第五十五條、第四十一條第一項前段，罰金罰鍰提高標準條例第一條前段、第二條
，判決如主文。
本案經檢察官賴志盛到庭執行職務。
中    華    民    國    九十三      年      九      月        九        日
                                臺灣彰化地方法院刑事第二庭
                                    審判長法官  石  馨  文
                                    法      官  王  義  閔
                                    法      官  郭  麗  萍
右正本證明與原本無異。
如不服本判決，應於判決送達後十日內向本院提出上訴狀( 須附繕本 )。
                                    法院書記官  施  嘉  玫
中    華    民    國    九十三      年      九      月        十        日
刑法第二百六十六條第一項前段、第二項：
在公共場所或公眾得出入之場所賭博財物者，處一千元以下罰金。
當場賭博之器具與在賭檯或兌換籌碼處之財物，不問屬於犯人與否，沒收之。
電子遊戲場業管理條例第二十二條：
違反第十五條規定者，處行為人一年以下有期徒刑、拘役或併科新臺幣五十萬元以上
二百五十萬元以下罰金。
